【裁判字號】    97,裁,2597
【裁判日期】    970430
【裁判案由】    有關農業事務
【裁判全文】
最  高  行  政  法  院  裁  定
                                     97年度裁字第02597號
上  訴  人  甲○○
            乙○○
            丙○○
被 上訴 人  臺北縣政府
代  表  人  丁○○
上列當事人間有關農業事務事件，上訴人對於中華民國96年12月
31日臺北高等行政法院96年度再字第39號判決，提起上訴，本院
裁定如下：
    主  文
上訴駁回。
上訴審訴訟費用由上訴人負擔。
    理  由
一、按對於高等行政法院判決之上訴，非以其違背法令為理由，
    不得為之，行政訴訟法第242條定有明文。依同法第243條第
    1項規定，判決不適用法規或適用不當者，為違背法令；而
    判決有同條第2項所列各款情形之一者，為當然違背法令。
    是當事人對於高等行政法院判決上訴，如依行政訴訟法第
    243條第1項規定，以高等行政法院判決有不適用法規或適用
    不當為理由時，其上訴狀或理由書應有具體之指摘，並揭示
    該法規之條項或其內容；若係成文法以外之法則，應揭示該
    法則之旨趣；倘為司法院解釋或本院之判例，則應揭示該判
    解之字號或其內容。如以行政訴訟法第243條第2項所列各款
    情形為理由時，其上訴狀或理由書，應揭示合於該條項各款
    之事實。上訴狀或理由書如未依此項方法表明，或其所表明
    者與上開法條規定不合時，即難認為已對高等行政法院判決
    之違背法令有具體之指摘，其上訴自難認為合法。
二、本件上訴人對於高等行政法院判決上訴，係略以：上訴人於
    前訴訟程序及原審均已主張被上訴人提出之會勘紀錄並無許
    阿南簽名，且實際施工位置之土地長度僅135公尺，非220公
    尺，被上訴人會勘時未邀集地政人員到場鑑界，益證被上訴
    人會勘紀錄不實等情，惟原審未詳查前訴訟程序判決有未依
    證據認定事實之情，遽指許阿南領勘不實，原判決顯有不依
    證據認定事實之違法，是原判決有不適用法規之違法。上訴
    人於前訴訟程序及原審另有主張許阿南施作之護岸工程，係
    於其私有之土地上，且許阿南並無取溪中土石，更無侵占水
    利地等情，被上訴人在上訴人未違反原行政處分之負擔下，
    恣意廢止原行政處分，顯違反行政程序法第123、126條規定
    等情，惟前訴訟程序及原審均未予審究，有判決不適用法規
    及判決理由不備之違法。另前訴訟程序判決對於許阿南施作
    工程如何影響河川排水及安全、如何證明溪中土石為許阿南
    所採等，均未於判決理由中說明，且許阿南曾提出該12筆土
    地之地籍圖、土地登記謄本及土地所有權狀，以證明施作復
    舊之土地所在及範圍，前訴訟程序判決對於前開足以影響判
    決之證物未予審酌，而原判決未察前訴訟程序判決違法之處
    ，遽以上訴人已於前訴訟程序主張為由，駁回再審之訴，顯
    見原判決有判決不備理由之違法等語，為其理由。
三、本件上訴人對於高等行政法院判決上訴，雖以該判決有不適
    用法規及不備理由之違法為由，惟核其上訴理由狀所載內容
    ，仍執與起訴意旨略同且經原審不採之陳詞及見解之歧異，
    就原審取捨證據、認定事實之職權行使，指摘其為不當，並
    就原審已論斷者，泛言未論斷，而未具體表明合於不適用法
    規、適用法規不當、或行政訴訟法第243條第2項所列各款之
    情形，難認對該判決之如何違背法令已有具體之指摘。況縱
    原審雖有未於判決中加以論斷者，惟尚不影響於判決之結果
    ，與所謂判決不備理由之違法情形不相當。綜上，應認本件
    上訴為不合法。
四、據上論結，本件上訴為不合法，依行政訴訟法第249條第1項
    前段、第104條、民事訴訟法第95條、第78條、第85條第1項
    前段，裁定如主文。
中    華    民    國    97    年    4     月    30    日
                    最高行政法院第六庭
                        審判長法官  吳  明  鴻
                              法官  鄭  小  康
                              法官  林  茂  權
                              法官  侯  東  昇
                              法官  林  樹  埔
以  上  正  本  證  明  與  原  本  無  異
中    華    民    國    97    年    5     月    1     日
                              書記官  王  福  瀛


司法院資訊處製作；財團法人民間司法改革基金會備份。
